臺灣高等法院刑事裁定
111年度聲字第3418號
聲  請  人  臺灣高等檢察署檢察官
受  刑  人  賴振民



上列聲請人因受刑人數罪併罰有二裁判以上，聲請定其應執行之
刑（聲請案號：臺灣高等檢察署111年度執聲字第1666號），本
院裁定如下：
    主  文
賴振民所犯如附表所示各罪所處之刑，應執行有期徒刑拾陸年陸
月，併科罰金新臺幣拾肆萬元，罰金如易服勞役，以新臺幣壹仟
元折算壹日。
    理  由
一、聲請意旨略以：受刑人賴振民（下稱受刑人）因違反毒品危
    害防制條例等數罪，先後經判決確定如附表，應依刑法第53
    條、第51條規定，定其應執行之刑，爰依刑事訴訟法第477
    條第1項之規定聲請定應執行之刑等語。
二、按裁判確定前犯數罪者，併合處罰之，但得易科罰金之罪與
    不得易科罰金之罪，不在此限；前項但書情形，受刑人請求
    檢察官聲請定應執行刑者，依第51條規定定之；數罪併罰，
    有二裁判以上，依第51條之規定，定其應執行之刑；數罪併
    罰，分別宣告其罪之刑，宣告多數有期徒刑者，於各刑中之
    最長期以上，各刑合併之刑期以下，定其刑期，但不得逾30
    年；宣告多數罰金者，於各刑中之最多額以上，各刑合併之
    金額以下，定其金額，刑法第50條第1項但書第1款、第2項
    、第53條及第51條第5款、第7款定有明文。準此，如受刑人
    所犯之數罪中有原得易科罰金之罪者，因與他罪合併定執行
    刑，於裁判前所犯數罪兼有得易科罰金之罪與不得易科罰金
    之罪混合之情形時，應繫乎受刑人之請求與否，而非不問被
    告之利益與意願，一律併合處罰之。次按數罪併罰中之一罪
    ，雖得易科罰金，惟因與不得易科之他罪併合處罰結果而不
    得易科罰金時，原可易科部分所處之刑，自亦無庸為易科折
    算標準之記載，有司法院釋字第144號解釋意旨可參。
三、經查，受刑人因違反毒品危害防制條例等案件，經法院先後
    判處如附表所示之刑（其中附表編號1至4所示之罪，前經臺
    灣新北地方法院109年度聲字第3287號裁定應執行有期徒刑1
    年，如易科罰金，以新臺幣〈下同〉1,000元折算1日，由本院
    109年度抗字第1739號裁定駁回抗告；附表編號6至9部分，
    前經本院109年度上訴字第613號判決定應執行有期徒刑7年1
    0月，併科罰金10萬元，罰金如易服勞役，以1,000元折算1
    日，經最高法院110年度台上字第2713號判決駁回上訴），
    均確定在案，且附表編號2至10所示之罪，其犯罪時間均在
    附表編號1所示之罪判決確定日前所犯，而本院為本件之最
    後事實審法院等情，有各刑事判決書、本院被告前案紀錄表
    附卷可稽。參照前揭說明，檢察官以本院為犯罪事實最後裁
    判之法院，依受刑人之請求向本院聲請定其應執行之刑，有
    定刑聲請切結書在卷可佐，本院審核認聲請為正當，審酌受
    刑人具狀所述之意見，爰定其應執行之刑如主文所示，並就
    併科罰金部分諭知罰金如易服勞役，以1,000元折算1日。至
    受刑人所犯如附表編號1至4所示各罪宣告刑，固得易科罰金
    ，惟因與不得易科罰金之如附表編號5至10所示之罪併合處
    罰結果而不得易科罰金時，即無庸為易科罰金之記載。
四、末按數罪併罰之案件，其各罪判決均係宣告刑，並非執行刑
    ，縱令各案中一部分犯罪之宣告刑在形式上已經執行，仍應
    依法聲請犯罪事實最後判決之法院裁定，然後再依所裁定之
    執行刑，換發指揮書併合執行，其前已執行之有期徒刑部分
    ，僅應予扣除而不能認為已執行完畢（最高法院90年度台非
    字第340號、95年度台非字第320號判決意旨參照）。本件受
    刑人所犯如附表編號1所示之罪，雖已執行在案，然與附表
    編號2至10所示之罪既合於數罪併罰要件，依前揭說明，仍
    應就各罪所處之刑合併定應執行之刑，至附表編號1所示之
    罪已執行之有期徒刑，僅係就所定應執行刑執行時之折抵問
    題，併此敘明。
據上論斷，應依刑事訴訟法第477條第1項，刑法第50條第1項但
書、第2項、第53條、第51條第5款、第7款、第42條第3項，裁定
如主文。
中　　華　　民　　國　　111 　年　　10　　月　　31　　日
                  刑事第二十二庭審判長法　官  蔡廣昇
                                      法　官  葉韋廷
                                      法　官  汪怡君
以上正本證明與原本無異。
如不服本裁定，應於收受送達後五日內向本院提出抗告狀。
                                       書記官  高妤瑄
中　　華　　民　　國　　111 　年　　11　　月　　2 　　日
附表：（臺灣新北地方檢察署，下稱新北地檢；臺灣士林地方檢
      察署，下稱士林地檢）　　　　
編號          1         2         3 罪名  毒品危害防制條例 毒品危害防制條例 毒品危害防制條例 宣告刑  有期徒刑3月，如易科罰金以新臺幣1,000元折算1日。 有期徒刑5月，如易科罰金以新臺幣1,000元折算1日。 有期徒刑4月，如易科罰金以新臺幣1,000元折算1日。 犯罪日期  107年12月18日 108年5月7日 108年3月25日2時20分許為警採尿前回溯96小時內之某時 偵查機關年度案號  新北地檢108年度毒偵字第289號 新北地檢108年度毒偵字第3164號 新北地檢108年度毒偵字第2160、2746號 最 後 事 實 審 法院 臺灣新北地方地院 臺灣新北地方地院 臺灣新北地方地院  案號 108年度簡字第2321號 109年度簡字第1451號 109年度簡上字第104號  判決 日期 108年4月24日 109年3月26日 109年5月6日 確 定 判 決 法院 臺灣新北地方地院 臺灣新北地方地院 臺灣新北地方地院  案號 108年度簡字第2321號 109年度簡字第1451號 109年度簡上字第104號  確定 日期 108年5月21日 109年6月16日 109年5月6日    　 　備註  新北地檢108年度執字第9353號（已執行在案） 新北地檢109年度執字第8404號 新北地檢109年度執字第10321號   編號1至4部分，前經臺灣新北地方法院109年度聲字第3287號裁定應執行有期徒刑1年，如易科罰金，以新臺幣1,000元折算1日。   
編號          4         5         6 罪名  毒品危害防制條例 槍砲彈藥刀械管制條例 槍砲彈藥刀械管制條例 宣告刑  有期徒刑4月，如易科罰金以新臺幣1,000元折算1日。 有期徒刑3年2月，併科罰金新臺幣5萬元，罰金如易服勞役，以新臺幣1,000元折算1日。 有期徒刑5年1月，併科罰金新臺幣5萬元，罰金如易服勞役，以新臺幣1,000元折算1日。 犯罪日期  108年4月25日 104年3月間至107年3月25日 107年3月下旬某日 偵查機關年度案號  新北地檢108年度毒偵字第2160、2746號 新北地檢107年度偵字第10924號 士林地檢107年度偵字第9478號  最 後 事 實 審 法院 臺灣新北地方地院 臺灣高等法院 臺灣高等法院   案號 109年度簡上字第104號 108年度上訴字第3445號 109年度上訴字第613號  判決 日期 109年5月6日 109年2月12日 109年9月24日 確 定 判 決 法院 臺灣新北地方地院 最高法院 最高法院  案號 109年度簡上字第104號 109年度台上字第5631號 110年度台上字第2713號  確定 日期 109年5月6日 109年12月23日 110年4月21日   備註  新北地檢109年度執字第10321號 新北地檢110年度執字第995號 士林地檢110年度執字第2042號（新北地檢110年度執助字第1484號）     編號6至9部分，前經本院109年度上訴字第613號判決定應執行有期徒刑7年10月，併科罰金新臺幣10萬元。 
編號          7         8         9 罪名  槍砲彈藥刀械管制條例 槍砲彈藥刀械管制條例 槍砲彈藥刀械管制條例 宣告刑  有期徒刑1年4月，併科罰金新臺幣5萬元，罰金如易服勞役，以新臺幣1,000元折算1日。 有期徒刑5年，併科罰金新臺幣5萬元，罰金如易服勞役，以新臺幣1,000元折算1日。 有期徒刑2年7月，併科罰金新臺幣25,000元，罰金如易服勞役，以新臺幣1,000元折算1日。 犯罪日期  107年4月中旬某日 107年4月下旬某日 107年6月25日 偵查機關 年度案號  士林地檢107年度偵字第9478號  士林地檢107年度偵字第9478號  士林地檢107年度偵字第9478號  最 後 事 實 審 法院 臺灣高等法院 臺灣高等法院 臺灣高等法院  案號 109年度上訴字第613號 109年度上訴字第613號 109年度上訴字第613號  判決 日期 109年9月24日 109年9月24日 109年9月24日 確 定 判 決 法院 最高法院 最高法院 最高法院  案號 110年度台上字第2713號 110年度台上字第2713號 110年度台上字第2713號  確定 日期 110年4月21日 110年4月21日 110年4月21日   備註  士林地檢110年度執字第2042號   
編號          10 (以下空白) (以下空白) 罪名  毒品危害防制條例   宣告刑  有期徒刑7年4月   犯罪日期  108年4月20日   偵查機關 年度案號  新北地檢108年度偵字第14849號   最 後 事 實 審 法院 臺灣高等法院    案號 110年度上訴字第745號    判決 日期 110年5月12日   確 定 判 決 法院 臺灣高等法院    案號 110年度上訴字第745號    確定 日期 110年6月16日     備註  新北地檢110年度執字第6888號